# 新金融准则下，可供出售金融资产原按成本法计量的是否可转换为公允价值计量

提问人：jwl0102 时间：2018-06-22 14:07:04
请教陈版，在新CAS-22规定下，现在可供出售金融资产可核算按成本法计量的投资，但是原按成本法计量的被投资单位，现在上市了，是否要转换成公允价值计量，每期末按公允价值调整，如果要转换，在转换日时，差额是计入其他综合收益还是期初留存收益？

回答人：chenyiwei
在转为执行新准则时，应根据业务模式和合同现金流量特征重新确定金融资产的分类。对你所说的情况一般是作为“以公允价值计量且其变动计入损益（FVTPL）的金融资产”。 新准则下对于金融资产以成本代替公允价值计量设置了严格的限制条件。假设在被投资公司上市前满足该条件，因而用成本计量是合理的，后续上市后可以取得其公允价值信息的，则在开始可以取得其公允价值之日对其进行公允价值计量，该初次计量的公允价值与原账面价值（成本）之间的差额计入当期的公允价值变动损益。

提问人：jwl0102 时间：2018-06-23 18:36:23
陈老师，如果这样的话，两者之间的差异很大，计入当期损益，对当期的利润影响太大，是否可以划分为”以公允价值计量且其变动计入其他综合收益“？

回答人：chenyiwei
不建议。因为从投资目的和业务模式看，最主要的投资目的是上市后抛售以赚取差价，这时指定为以公允价值计量且其变动计入其他综合收益的金融资产并不恰当。